【裁判字號】    95,裁,279
【裁判日期】    950216
【裁判案由】    房屋稅
【裁判全文】
最  高  行  政  法  院  裁  定
                                     95年度裁字第00279號
抗  告  人  甲○○
上列抗告人因與相對人臺北市稅捐稽徵處間因房屋稅事件，對於
中華民國94年4月29日臺北高等行政法院93年度簡字第01359號裁
定提起抗告，本院裁定如下︰
    主  文
抗告駁回。
抗告訴訟費用由抗告人負擔。
    理  由
一、按對於適用簡易程序之裁判提起上訴或抗告，須經最高行政
    法院許可，且該許可以訴訟事件所涉及之法律見解具有原則
    性者為限，行政訴訟法第235條定有明文。所謂訴訟事件涉
    及之法律見解具有原則性，係指該事件所涉及之法律問題意
    義重大，而有加以闡釋之必要情形而言。
二、本件抗告人就其所有坐落臺北市中正區○○○路○段68號地
    下1樓房屋民國（下同）88年度房屋稅，以申請更正稅額及
    退還超收稅款為由，於92年12月15日向臺北市政府提起訴願
    ，經臺北市政府訴願審議委員會以92年12月17日北市訴（寅
    ）字第09231131400號函移由相對人辦理，並經相對人所屬
    中正分處以92年12月31日北市稽中正乙字第09261446200號
    函復在案。抗告人不服，於93年1月19日以相對人不作為為
    由向臺北市政府提起訴願，案經臺北市政府以93年5月13日
    府訴字第09302934500號訴願決定書為不受理決定，並於同
    年月17日送達在案。抗告人不服，以該訴願不受理決定，有
    訴願法第97條之再審事由，於93年7月19日向臺北市政府申
    請再審，經臺北市政府以93年11月2日府訴再字第093250447
    00號訴願決定書為再審駁回之決定，抗告人仍不服，提起行
    政訴訟。經原裁定以：訴願法上之再審，係89年7月1日起施
    行之訴願法所增訂之新制，惟其相關規定僅有第97條條文；
    而參諸該條之立法理由，可知訴願法上之再審制度雖係參照
    民事訴訟法及行政訴訟法上之再審制度而設，然其究非針對
    確定之行政法院判決提起再審，而係對於確定之訴願決定申
    請再審。而訴願再審決定依訴願法或行政訴訟法並無救濟程
    序之規定，訴願法上之再審，既係在通常救濟程序之外所提
    供之非常救濟程序，其係以已確定且不得再提起行政訴訟之
    訴願決定為標的，有別於通常之訴願決定，自不宜再成為行
    政訴訟之標的而允准其對之提起行政訴訟。是抗告人對於該
    訴願再審決定，不得提起行政訴訟，抗告人猶對該訴願再審
    決定提起行政訴訟，顯非合法等語，而駁回抗告人在原審之
    訴。
三、抗告意旨略謂：本件相關各項裁定、決定、原處分均錯誤、
    違法、違憲，且再審救濟程序為合法，法律並未禁止，則依
    行政訴訟法第273條、第283條及訴願法第97條，應援用對抗
    告人最有利者，又依行政訴訟法第252條及司法院大法官審
    理案件法第7條，請本院向大法官聲請解釋。為此，訴請廢
    棄原裁定、撤銷訴願決定及原處分，並退還各超收稅款，加
    計利息。
四、本院按：行政救濟程序經訴願決定確定後，當事人即應遵守
    ，不容輕易變動；至於受理訴願再審之機關，依訴願法第97
    條規定而作成之再審決定，與通常之訴願決定，在程序標的
    及聲請原因上，仍有所不同，尚不得謂再審決定即屬行政訴
    訟法第4條所稱之訴願決定而得藉此提起撤銷訴訟。此觀行
    政訴訟法第4條所謂之訴願決定，係指「人民因中央或地方
    機關之違法行政處分，認為損害其權利或法律上之利益，經
    依訴願法提起訴願」之訴願決定，而非指「對於確定訴願決
    定，申請再審」之再審決定即明。又訴願再審決定依訴願法
    或行政訴訟法並無救濟程序之規定，且訴願法上之再審，既
    係在通常救濟程序之外所提供之非常救濟程序，其係以已確
    定且不得再提起行政訴訟之訴願決定為標的，有別於通常之
    訴願決定，自不宜再成為行政訴訟之標的而允准其對之提起
    行政訴訟。至於抗告意旨所指摘者，乃其個人一己之見解，
    難認其所涉及之法律問題意義重大，而有加以闡釋必要之情
    形。本件抗告意旨所指摘者既不涉及法律上之原則性，揆諸
    首開說明，抗告人之抗告，即不應許可。而本件亦無依行政
    訴訟法第252條規定，聲請司法院大法官解釋之必要。至於
    司法院大法官審理案件法第7條則為關於統一解釋法令聲請
    之規定，核與本件無涉，併予指明。從而，本件抗告難謂合
    法，應予駁回。
五、依行政訴訟法第104條、民事訴訟法第95條、第78條，裁定
    如主文。
中    華    民    國    95    年    2     月    16    日
                  第五庭審判長法  官  高  啟  燦
                              法  官  蔡  進  田
                              法  官  黃  璽  君
                              法  官  廖  宏  明
                              法  官  楊  惠  欽
以  上  正  本  證  明  與  原  本  無  異
中    華    民    國    95    年    2     月    16    日
                              書記官  張  雅  琴


司法院資訊處製作；財團法人民間司法改革基金會備份。
